最高法院刑事裁定　　　　　　　一○○年度台抗字第三七六號
抗　告　人　張榮森
選任辯護人　魏憶龍律師
　　　　　　林合民律師
上列抗告人因違反槍砲彈藥刀械管制條例案件，不服台灣高等法
院中華民國一○○年三月三十一日駁回聲請再審之裁定（一○○
年度聲再字第一一三號），提起抗告，本院裁定如下：
    主  文
抗告駁回。
    理  由
按刑事訴訟法第四百二十條第一項第六款規定，有罪之判決確定
後，因發現確實之新證據，足認受有罪判決之人應受無罪、免訴
、免刑或輕於原判決所認罪名之判決者，為受判決人之利益，得
聲請再審。其所謂「確實之新證據」，係指該證據於事實審法院
判決前已經存在，而為法院、當事人所不知、不及調查斟酌，至
其後始行發見，且就證據本身形式上觀察，固不以絕對不須經過
調查程序為條件，但必須顯然可認為足以動搖原有罪之確定判決
，而為受判決人無罪、免訴、免刑或輕於原判決所認罪名之判決
者為限。亦即可為再審之新證據，必須具備於原事實審法院判決
後始發現之「嶄新性」及明顯可推翻原有罪確定判決之「顯然性
」要件始可。抗告人張榮森向原審法院聲請再審意旨略稱：原確
定判決（原審法院民國九十八年度上訴字第一五五六號刑事判決
；下稱「本案」）判處抗告人未經許可，持有手槍罪刑確定。惟
前有第三人吳鴻城自首承認本案之槍枝係彼所有，並由台灣士林
地方法院檢察署（下稱士林地檢署）檢察官偵辦中；然吳鴻城於
交保後，隨即潛逃大陸地區而經通緝無著，致使抗告人被誤認係
槍枝所有人。現獲悉吳鴻城已於一○○年三月十七日赴福建省金
門縣警察局刑事警察大隊投案，並於翌日（同年月十八日）至士
林地檢署供稱「本案槍枝係彼所有」。本案顯有未經調查之新事
證，可資證明抗告人應受無罪之判決。爰依刑事訴訟法第四百二
十條第一項第六款規定，聲請再審云云。原裁定則以：抗告人並
未提出吳鴻城於一○○年三月十七日在福建省金門縣警察局刑事
警察大隊及於翌日（同年月十八日）在士林地檢署供述「本案槍
枝係彼所有」之筆錄供參，各該筆錄之內容是否如同抗告人所述
，已非無疑。又原確定判決認定抗告人有本案未經許可而持有制
式手槍、子彈犯行，係依憑抗告人之部分供述、證人即警員蔡純
郎之證詞，以及本案卷附之搜索票、搜索扣押筆錄、扣押物品目
錄表、槍、彈與現場之照片暨內政部警政署刑事警察局槍彈鑑定
書等證據資料為據，並認定證人蔡承鴻、吳鴻城於本案第一審所
為有利於抗告人之證詞，均係附和抗告人之迴護之詞，不足採信
。是以，縱吳鴻城於一○○年三月十八日在士林地檢署再次供述
「本案槍枝係彼所有」云云，其真實性亦堪質疑，自非足以動搖
原確定判決之新證據。因認抗告人再審之聲請為無理由，爰駁回
其再審之聲請。經核原裁定於法尚無違誤。抗告人之抗告意旨並
未就原裁定所為論斷具體指摘有何不當，仍執原聲請再審之意旨
，泛稱吳鴻城已歸案落網，原審法院應調取相關卷宗調查吳鴻城
供述之內容云云，指摘原裁定不當，難謂有理由，其抗告應予駁
回。
據上論結，應依刑事訴訟法第四百十二條，裁定如主文。  
中    華    民    國  一○○  年    五    月   十九   日
                      最高法院刑事第五庭
                          審判長法官  林  永  茂  
                                法官  蘇  振  堂  
                                法官  林  立  華  
                                法官  蔡  國  在  
                                法官  陳  春  秋  
本件正本證明與原本無異
                                      書  記  官  
中    華    民    國  一○○  年    五    月   二十   日
                                                      Q